最  高  行  政  法  院  裁  定
111年度聲字第168號
聲  請  人  詮達保險代理人有限公司



            佑達保險經紀人有限公司



共      同
代  表  人  謝明星                                    
上列聲請人因與相對人行政院等間抗告事件（本院111年度抗字
第160號），聲請訴訟救助，本院裁定如下：
　　主  文
聲請駁回。
聲請訴訟費用由聲請人負擔。
　　理  由
一、「當事人無資力支出訴訟費用者，行政法院應依聲請，以裁
    定准予訴訟救助。但顯無勝訴之望者，不在此限。」「聲請
    人無資力支出訴訟費用之事由應釋明之。」「前項釋明，得
    由受訴行政法院管轄區域內有資力之人出具保證書代之。」
    為行政訴訟法第101條、第102條第2項、第3項所明定。又依
    行政訴訟法第176條準用民事訴訟法第284條規定，聲請訴訟
    救助者，就其無資力支出訴訟費用之事由，應提出可使行政
    法院信其主張為真實且能即時調查之證據以釋明之。至所謂
    無資力，係指窘於生活，且缺乏經濟上之信用者而言。
二、聲請人因與相對人行政院等間損害賠償等事件，聲請訴訟救
    助，經臺中高等行政法院以111年度救字第2號裁定駁回後，
    聲請人不服提起抗告（本院111年度抗字第160號），並為本
    件訴訟救助之聲請。其聲請意旨略以：聲請人於民國100年
    間已辦理法人清算，公司已無營運而無財產、無收入。聲請
    人之代表人及清算人謝明星亦無資力，並提出110年綜合所
    得稅各類所得資料清單、全國財產稅總歸戶財產查詢清單影
    本為證。又謝明星全國財產稅總歸戶財產查詢清單影本中固
    有房屋土地等不動產，惟該財產為共有，且被謝明星用以申
    請融資借款新臺幣（下同）646萬元之債務，該債務已讓渡
    謝明德並立借據，爰聲請准予訴訟救助等語。惟查，聲請人
    所提全國財產稅總歸戶財產查詢清單、各年度綜合所得稅各
    類所得資料清單等，均僅顯示聲請人於各該年度名下是否有
    登記之財產及所得情形，尚不足以釋明聲請人之全面資力狀
    況，亦即無法釋明聲請人缺乏經濟上之信用，確無資力支出
    抗告裁判費1,000元之事實。復經本院向財團法人法律扶助
    基金會函查結果，並無聲請人以無資力為由申請法律扶助而
    經准許情事，亦有該基金會111年6月27日法扶總字第111000
    1208號函在卷可憑。揆諸上揭規定及說明，本件訴訟救助之
    聲請即於法不合，應予駁回。
三、據上論結，本件聲請為不合法。依行政訴訟法第104條、民
    事訴訟法第95條、第78條、第85條第1項前段，裁定如主文
    。
中　　華　　民　　國　　111 　年　　7 　　月　　28　　日
                    最高行政法院第一庭
                        審判長法官  吳  東  都　
                              法官　陳  秀  媖
                              法官　王  俊  雄
                              法官　林  妙  黛
                              法官　侯  志  融
以  上  正  本  證  明  與  原  本  無  異
中　　華　　民　　國　　111 　年　　7 　　月　　28　　日
                              書記官  蕭  君  卉